# 利息资本化条件的确定

提问人：淡望 时间：2016-01-08 15:49:47
借款费用允许开始资本化必须同时满足三个条件，即资产支出已经发生、借款费用已经发生、为使资产达到预定可使用或者可售状态所必销要的购建或者生产活动已经开始。这三个条件中，只要有一个条件不满足，相关借款费用就不能资本化。 1.目前企业对项目进行了实地勘察、测量，土地为租用已经预先支付一部分租金、 12 月份预付一笔在建工程款，未动工，这样满足利息资本化的条件吗？ 2.这段时间的租金能不能直接计入损益，租赁期为2015.4-2.35.4 企业认为以满足利息资本化条件且租金不应费用化，目前挂在预付账款

回答人：chenyiwei
《讲解 2010 》P256：
为使资产达到预定可使用或者可销售状态所必要的购建或者生产活动已经开始，是指符合资本化条件的资产的实体建造或者生产工作已经开始，如主体设备的安装、厂房的实际开工建造等。它不包括仅仅持有资产但没有发生为改变资产形态而进行的实质上的建造或者生产活动。 【例18—5】某企业为了建设厂房购置了建筑用地，但是尚未开工兴建房屋，有关房屋实体建造活动也没有开始，在这种情况下即使企业为了购置建筑用地已经发生了支出，也不应当将其认为为使资产达到预定可使用状态所必要的购建活动已经开始。
企业只有在上述三个条件同时满足的情况下，有关借款费用才可开始资本化，只要其中有一个条件没有满足，借款费用就不能开始资本化。
在IFRS下，根据IAS 23，可以认可“必要的技术性、管理性准备活动”的开始也可以满足上述第三个条件，而不一定要等到主体工程开工，但中国准则下是强调以实体开工建造作为满足该条件的标志。

提问人：淡望 时间：2016-01-09 08:14:14
非常感谢！ 还有个问题就是土地租金问题，与上同一例子，企业土地租赁期为 20 年时间为2015.7-2035.7.企业根据合同约定预付了一部分土地租金，挂在预付账款。截止2015.12月在尚未动工的这段时间，租金是否应予进入当期损益，还是做何处理？在建造期和建造后的租金该做何处理？谢谢。。

回答人：chenyiwei
尚未动工期间的租金应计入损益；建设期间内建设项目占地的租金可以计入工程成本。

提问人：淡望 时间：2016-01-12 16:58:04
陈老师追问一个问题，利息资本化条件之一是需要主体工程开始动工，像租金入在建工程的建设期是否可以从工程勘察、测量那时候开始算？ 谢谢！

回答人：chenyiwei
建议参照同样标准，以主体工程实体开工为标准。

提问人：你瞅我干啥 时间：2018-06-24 10:57:29
陈老师， 1 、对于煤矿企业资源整合过程中，企业购买旧矿用于新矿的矿建改造（在旧矿资产基础上进行改造扩建），由于购买旧矿资产而发生借款的利息，能否资本化计入新矿的固定资产原值？ 2 、对于购买工程建设用的工程物资，如果一次采购数量较大，发生的借款费用利息资本化时点是付款时点还是工程物资领用时点？资本化利息金额如何计量，是采用工程物资领用账面价值占用借款百分比，还是依据实际支付价款？

回答人：chenyiwei
1 、购买旧矿资产而发生借款的利息不可以资本化。 2 、领用+实际支付价款两个条件同时满足的时点。